FELIPE RODRIGO MEDINA BETANZO

feliperodrigomedinabetanzo@gmail.com | +56962007908

¡Hola!

Soy Felipe Rodrigo Medina Betanzo, un apasionado desarrollador de software con experiencia en la administración de proyectos tecnológicos y el desarrollo de aplicaciones innovadoras. Actualmente, me desempeño como Alumno Ayudante en INACAP, donde administro proyectos tecnológicos avanzados como invernaderos automáticos, realidad aumentada, visión artificial y domótica.

He desarrollado una aplicación para la administración de órdenes de llegada y captura de datos durante la operación renta 2024, así como una aplicación con visión artificial y reconocimiento de objetos. Mis habilidades técnicas incluyen un manejo avanzado de Amazon Web Services (AWS), Python, Django, Linux y PHP, y un nivel intermedio en Docker, DevOps y C++.

Actualmente, estoy cursando un Diplomado en Ethical Hacking Pentesting y soy estudiante de Ingeniería en Informática en INACAP, Concepción-Talcahuano. Mi pasión por la innovación en tecnologías y mi interés en la seguridad informática me motivan a buscar nuevos desafíos y oportunidades para aplicar mis conocimientos y habilidades.

Estoy listo para enfrentar cualquier reto y estoy disponible para consultas o entrevistas en cualquier momento. ¡Gracias por considerar mi perfil!

EXPERIENCIA LABORAL

Consultor infromatico INACAP	Encargado de administrar proyectos prestar apoyo y brindar capacitaciones de las tecnologías necesaria para completar proyectos tales como, invernadero automáticos, realidad aumentada, visión artificial y dómotica entre otras.	Mar 2024 - Actual
Desarollador de Software INACAP	Desarrollo de una aplicación de administrador de orden de llagada y captura de datos de los usuarios para su atención en operación renta 2024	Nov 2023 - Abr 2024
Desarollador de Software INACAP (Práctica)	Desarrollo de una aplicación con visión artificial y reconocimiento de objetos	Abr 2022 - Oct 2022
FORMACIÓN		

INACAP, Chile	Diplomado:	DIPLOMADO	ΕN	ETHICAL	HACKING	PENTESTING	(Ingenieria	У	2024 - 2024
	tecnologia)								

techolog

INACAP, Chile - Concepción-Talcahuano Ingeniero en Informática

2021 - (Estudiante)

IDIOMAS

Inglés (intermedio). Español (nativo).

HABILIDADES

Amazon web services (AWS) (avanzado). Docker (intermedio). Devops (intermedio). C++ (intermedio). Python (avanzado). Django (experto). Linux (avanzado). Php (avanzado).